【裁判字號】    89,易,3691
【裁判日期】    891218
【裁判案由】    違反電子遊戲場業管理條例等
【裁判全文】
台灣台中地方法院刑事判決                        八十九年度易字第三六九一號
    公  訴  人  台灣台中地方法院檢察署檢察官
    被      告  甲○○
    選任辯護人  鄭聯芳
    被      告  丙○○
右列被等告因違反電子遊戲場業管理條例等案件，經檢察官聲請以簡易判決處刑（八
十九年度偵字第一五七五四號），本院認不宜以簡易判決處刑，改依通常程序，判決
如左：
    主  文
甲○○、丙○○共同連續在公眾得出入之場所賭博財物，各處罰金參仟元，如易服勞
役，均以參佰元折算壹日，均緩刑貳年。扣案之電動機具「大擂台」、「大舞台」各
壹台及賭資新台幣壹佰陸拾元、帳單壹張均沒收。
    事  實
一、丙○○（聲請簡易判決處刑書誤載為甲○○，已經檢察官當庭更正為丙○○）基
    於概括犯意，自民國八十九年九月一日起，在台中市○區○○路二九八號所經營
    檳楖攤之公眾得出入之場所，擺設由與其具有共同概括犯意聯絡之甲○○（聲請
    簡易判決處刑書誤載為丙○○，已經檢察官當庭更正為甲○○），所提供寄放之
    電動機具「大擂台」、「大舞台」各一台，連續與不特定之人賭博財物，每次投
    入硬幣新台幣（下同）十元為一分，如押中可得倍數不等之分數，再依累積之分
    數以一比十之比例兌換現金，未押中者，投入之硬幣則歸丙○○、甲○○二人贏
    得，其間於同年九月四日、十一日，丙○○、甲○○二人拆帳，丙○○依序分得
    二千五百元、一千三百四十元，甲○○則分得二千五百七十元、一千三百五十元
    。嗣於同年九月十七日十六時五十五分許，在上址為警當場查獲，並扣得上開電
    動機具二台、機具內賭資共一百六十元及丙○○所有供紀錄賭博營收之帳單一張
    。
二、案經台中市警察局第二分局報請臺灣臺中地方法院檢察署檢察官聲請簡易判決處
    刑，本院認為不宜，改依通常程序審判。
    理  由
一、訊據被告丙○○坦承於右揭時地擺設電動賭博機具供客人賭玩之事實，並有電動
    機具「大擂台」、「大舞台」各一台及機具內賭資共一百六十元扣案及紀錄賭博
    營收之帳單一張附卷可證。雖被告丙○○另辯稱：甲○○告訴伊電動機具是合法
    的云云，惟查前開機具縱向經濟部申請查驗合格，然前開機具既供賭博所用，則
    該機具是否經檢驗合格與被告是否涉有賭博犯行無涉，尚難以機具係經檢驗合格
    即謂渠無賭博之犯行。被告丙○○又辯稱：帳單上尚有飲料、檳榔錢云云，惟經
    本院傳訊證人即查獲被告賭博犯行之台中市警察局第二分局育才派出所員警乙○
    ○到庭結證稱：因有人向勤務中心檢舉，渠等才去臨檢，帳單是在現場找到的，
    渠等將抽屜打開，認可能是有關資料，所以問被告，他說是電動玩具的帳單等語
    屬實，觀之帳單上記載：「入、出、負、正」等字，應係記載賭博營收情形之語
    ，且被告丙○○又未能區隔其中記載之內容，何者為飲料費及何者為檳榔錢，所
    辯均係避重就輕之詞，不足採信，被告丙○○賭博犯行之事證應臻明確。次訊據
    被告甲○○對於查扣之電動機具二台為其所有並由其放置在被告丙○○經營之檳
    榔攤內之事實，固直承不諱，惟矢口否認有賭博犯行，並辯稱：伊將上開電動機
    具二台放在被告丙○○之檳榔攤內，是要寄賣，並非提供給客人玩賭，伊亦未與
    丙○○拆帳而分得現金云云。惟查：上開電動機具二台確係被告甲○○所提供寄
    放在另被告丙○○之檳榔攤內供不特定人賭博財物之用，甲○○寄檯時告訴丙○
    ○如果有客人來玩就換零錢，客人玩完後看錶是多少分數就把錢給客人，起初丙
    ○○不了解電動玩具的玩法，是甲○○教丙○○如何計算分數，雙方就營收所得
    並拆過帳，丙○○第一次分得二千五百元、第二次分得一千三百四十元，帳單上
    方標示號碼：「９８６４」代表大舞臺電玩、「４１０６」代表大擂台電玩等事
    實，業據共同被告丙○○於警訊中供述甚詳；丙○○於偵查中復供稱：是甲○○
    寄檯的，客人來玩先換銅板，賺的錢和郭對分等語屬實。按「共同被告不利於己
    之陳述，固得採為其他共同被告犯罪之證據，惟此項不利之陳述，需無瑕疵可指
    ，而就其他方面調查，又與事實相符，始得採為其他共同被告犯罪事實之認定」
    ，最高法院著有四十六年台上字第四一九號判例可資參照。本案被告甲○○雖否
    認賭博犯行，惟其確與另共同被告丙○○共同擺設電動機具供人玩賭，已據共同
    被告丙○○於警、偵訊中供述明確，並有電動機具「大擂台」、「大舞台」各一
    台及機具內賭資共一百六十元扣案及紀錄賭博營收之帳單一張附卷可證，復經本
    院傳訊證人即查獲被告賭博犯行之台中市警察局第二分局育才派出所員警乙○○
    到庭結證屬實，均見前述，依上開判例意旨，本院自得採共同被告丙○○不利於
    己之供述，而為被告甲○○犯罪事實之認定。雖被告甲○○又以伊寄賣電動玩具
    時，與丙○○訂有「委託展示契約書」，且上開查扣之電動機具上，均擺放有標
    示「合法電玩展售」之壓克力板，足見其係寄賣電動玩具機檯云云置辯。惟查：
    被告甲○○若要售賣上開電動機具，理應以刊登報紙廣告、散發傳單方式為之，
    較易使公眾週知而達販售目的，且被告二人素不相識，已據被告丙○○於審理時
    供明在卷，被告甲○○將上開機檯放在被告丙○○處寄賣，亦徒增風險；又若要
    販售，理應將機檯置放在明顯處，然依卷附警繪現場圖及照片所示，該二台電動
    玩具係放在大型電冰箱後面，處所隱蔽，實與寄賣之目的有違；卷附被告二人所
    訂「委託展示契約書」及在電動機具上，擺放有標示「合法電玩展售」之壓克力
    板，亦僅係被告二人作為掩飾渠等賭博犯行之手段而已，況卷附所謂「委託展示
    契約書」上簽立之時間為「九十年九月一日」，展示期間：「自九十年九月一日
    起至九十年十月一日止」，被告等竟書寫尚未屆至之時間，為其簽約日期及展示
    期間，益見被告甲○○所稱寄賣云云為不實，其所為上開辯解顯係圖卸刑責之詞
    ，不足採信，共同被告丙○○於審理中所供甲○○寄放電動玩具是要售賣云云，
    亦係迴護被告甲○○之詞，不足信憑。事證明確，被告二人犯行均堪認定，應依
    法論科。
二、核被告二人所為，均係犯刑法第二百六十六條第一項前段之在公眾得出入之場所
    賭博財物罪。被告二人有犯意之聯絡及行為之分擔，均為共同正犯。被告二人先
    後多次賭博行為，時間緊接、手法相同、觸犯同一罪名，顯係基於概括之犯意為
    之，為連續犯，應以一罪論，並加重其刑。爰審酌被告二人之素行資料，犯罪之
    動機、目的、手段、經營時間之長短、對社會所生之損害及犯罪後態度等一切情
    狀，量處如主文所示之刑，並諭知易服勞役之折算標準，以示懲儆。末查被告等
    前均未曾受有期徒刑以上刑之宣告，有臺灣臺中地方法院檢察署刑案資料查註紀
    錄表及台灣高等法院被告前案紀錄表附卷可憑，被告等為賺取蠅頭小利，思慮不
    周而觸刑章，渠等經此偵審程序並刑之宣告之教訓後，當知警惕而無再犯之虞，
    本院綜核各情，所宣告之刑，認以暫不執行為適當，均併予宣告緩刑二年，以啟
    自新。扣案之電動機具「大擂台」、「大舞台」各一台，為當場賭博之器具，現
    金一百六十元，為賭博機具內之財物，均應依刑法第二百六十六條第二項規定併
    予宣告沒收；至帳單一張，係供被告等紀錄賭博營收之用，為供犯罪所用之物，
    而該物為被告丙○○所有之物，業據其供明在卷，爰依刑法第三十八條第一項第
    二款規定併予宣告沒收。
三、公訴意旨另以：被告丙○○（聲請簡易判決處刑書誤載為甲○○，已經檢察官當
    庭更正為丙○○）未依法向主管機關台中市政府辦理營利事業登記，即在上址所
    經營之檳榔攤內設置電動機具二台，與不特定人賭博財物，並以此擺設電子遊戲
    機台之方式，供不特定人娛樂以營利，因認其尚涉有違反電子遊戲場業管理條例
    第二十二條之罪嫌云云。惟按：依電子遊戲場業管理條例所稱電子遊戲場業，指
    設置電子遊戲機供不特定人益智娛樂之營利事業，該條例第三條定有明文；同條
    例第五條就電子遊戲場業之營業，依所擺設電子遊戲機種類之不同而分為普通級
    及限制級，第八條規定電子遊戲場之申請設立時，其營業場所應符合相關之都巿
    計畫法、區域計畫法、土地使用管制、建築法令及消防法令等之規定，第九條則
    規定電子遊戲場業之營業場所，應距離學校、醫院相當之距離以上，可見該條例
    之規範對象，應係專以設置電子遊戲機供人益智娛樂且具有一定規模之營利事業
    ，至如其他營業場所如便利商店，於原本所營事業外，另行擺設電子遊戲機者，
    應無電子遊戲場業管理條例之適用。是依本件公訴意旨所載，被告係在其經營之
    檳榔攤內為警查獲擺設上開電動賭博機具二台，依前揭說明，被告經營之檳榔攤
    既非該條例所稱之「電子遊戲場」，應無該條例之適用。被告丙○○所經營之檳
    榔攤非該條例所稱之「電子遊戲場」業，自不生未經登記經營電子遊戲場業之情
    事，核與公訴人所指之電子遊戲場業管理條例第二十二條之罪之構成要件有間。
    此外，復查無其他積極證據足資證明被告丙○○有何公訴人指訴之電子遊戲場業
    管理條例犯行，原應就此部分為其無罪之諭知，惟公訴人認被告所涉此部分犯行
    與前開有罪部分間，具有牽連犯之裁判上一罪關係，爰不另為無罪之諭知，附此
    敘明。
據上論斷，應依刑事訴訟法第第四百五十二條、第二百九十九條第一項前段，刑法第
二十八條、第五十六條、第二百六十六條第一項前段、第二項、第四十二條第二項，
第七十四條第一款、第三十八條第一項第二款，罰金罰鍰提高標準條例第一條前段、
第二條前段，判決如主文。
中    華    民    國      八十九      年     十二     月    十八        日
            臺灣臺中地方法院刑事第八庭
                                        法  官  江  德  千
右正本證明與原本無異。
如不服本判決，應於送達後十日內向本院提出上訴狀 （須附繕本） ，上訴於台灣高
等法院台中分院。
                                        書記官
中    華    民    國     八十九      年      十二     月    十八        日
附錄論罪科刑法條
刑法第二百六十六條第一項前段：
在公共場所或公眾得出入之場所賭博財物者，處一千元（經提高為十倍一萬元）以下
罰金。


司法院資訊處製作；財團法人民間司法改革基金會備份。
